---
title: "Trabajo Estad saby"
output: html_document
---

1. Instalamos las librerias
```{r}
library(htmltab)
library(stringr)
library(readr)
library(car)
library(tidyr)
library(factoextra)
library(cluster)
library(rio)
library(magrittr)
library(plyr)
install.packages("ggrepel")
library(ggplot2)
library(ggrepel)
install.packages("fpc")
library(dbscan)
library(fpc)

```

2. importamos la data

```{r setup, include=FALSE}
linkVero = "https://github.com/Mago456/Ciencia-Politica-1/raw/master/Datafinalgrupo3.xlsx"
dataVero = import (linkVero)
```

3. chequeamos la estructura de la data y vemos si todas las variables estan correctas.
```{r}
str(dataVero)
```

4. Una vez reconocida la variable de Seguros, nos aseguramos de convertir la variable como una numerica

```{r}
dataVero$`Porcet-Sitieneseguro`=as.numeric(dataVero$`Porcet-Sitieneseguro`)
```

5.  y  continuamos con el analisis descriptivo de la variable

```{r}
summary(dataVero$`Porcet-Sitieneseguro`)
```

6. Cotejamos que la media,mediana y moda sean las correctas con las siguientes funciones

```{r}
#media
mean(dataVero$`Porcet-Sitieneseguro`, na.rm = T)
media<-mean(dataVero$`Porcet-Sitieneseguro`,na.rm = T)
media

#mmediana
median(dataVero$`Porcet-Sitieneseguro`,na.rm = T)

#moda
install.packages("DescTools") #Se coloca no
library(DescTools)
Mode(dataVero$`Porcet-Sitieneseguro`, na.rm = T)

#desviacion estandar 
sd(dataVero$`Porcet-Sitieneseguro`, na.rm = T)

```

7. Graficamos el analsis descriptivo de la variable con un boxplot

```{r}

   hist(dataVero$`Porcet-Sitieneseguro`)

```

8. Una vez realizado el analisis descriptivo de la variable , pasamos a realizar el analisis bivariado. 

Y para ello primero analizamos la normalidad


```{r}

install.packages("nortest")
library(nortest)

hist(dataVero$`Porcet-Sitieneseguro`)
```

9. no tiene una distriución normal por lo que se debe usar un metodo no parametrico usamos sperman




