---
title: "Sisdatatrabajogrupal"
output: html_document
---

1. Llamamos las librerias que podemos emplear

```{r setup, include=FALSE}

library(htmltab) #scrappear #funcion #Para traer los datos, debes instalar htmltab, y luego ya usar este código:
library(stringr) #para limpieza de columnas (extracción de numeros, particiones)
library(readr)   #para extraer un único numero de la columna
library (rio) #para funciones: import,export y convert

```

2.Ubicamos nuestra pagina y generamos el objeto link que sera igual -->
a Datasis1

```{r}
Datasis1= "https://github.com/sabysanchez/TrabajoEstadistica/blob/master/Sisreporte.xlsx?raw=true"
```

3.importamos la base de datos y le asignamos el nombre de sis
```{r}
Sis = import(Datasis1)
```
4.Revisamos la data con "names" y para ver las columnas y filas puedo usar "str"
```{r}
names(Sis)
str(Sis)

```

6. Observamos que se encuentran los valores, pero eliminamos las columnas innecesarias como Codigo. Para ello elimino
```{r}
Sis$Código=NULL
```
7. Asimismo, eliminamos con la misma funcion las columnas de urbano y rural ya que no nos resultan relevantes
```{r}
Sis$`Urbano encuesta`=NULL
Sis$`Rural encuesta`=NULL
```

8.Para ir acorde a nuestra investigacion, no es necesario crear una nueva variable "Regiones" con la funcion str_split 

```{r}
Sis$Regiones=str_split(string = Sis$Provincia,
          pattern = ',',
         simplify = T)[,1]
```

9. Continuando, para ahora obtener la variable principal que es "Provincia" no es necesario separar las regiones y provincias para posteriormente,tener unicamente el valor provincia
```{r}
Sis$Provincia=str_split(string = Sis$Provincia,
         pattern = ':',
         simplify = T)[,2]

```

10. Ahora con los datos necesarios, aplicamos la funcion rowSums para obtener el total de los datos encuestados por Provincia
```{r}

Sis$`Total`= rowSums(Sis[ ,2:3])
```

11.Como la tabla obtenida se encuentra desordenada, ordeno esta Data frame ,que tiene distintos objetos tanto numericos como caracteres.

```{r}
Sis=Sis[,c(4,1,3,2,5)]
```
12. Para terrmianr y observar mejor los resultados, se crean 2 columnas para poder observar los porcentajes de la poblacion encuestada .

```{r}

Sis$`Si tiene - Porcentaje`= (Sis$`Sí, afiliado al SIS`/Sis$Total)*100
Sis$`No tiene - Porcentaje`= (Sis$`No está afiliado al SIS`/Sis$Total)*100

```


